【裁判字號】    98,交聲,4304
【裁判日期】    990315
【裁判案由】    交管條例聲異
【裁判全文】
臺灣板橋地方法院交通法庭裁定        98年度交聲字第4304號
原處分機關  交通部公路總局臺北區監理所
異  議  人  乙○○
上列異議人因不服原處分機關於民國98年10月29日所為北監營裁
字第裁40-C00000000號違反道路交通管理事件裁決書所為處分，
經聲明異議，本院裁定如下：
    主  文
異議駁回。
    理  由
一、本件聲明異議意旨詳如附件聲明異議狀所載。
二、按汽車駕駛人，駕駛汽車經測試檢定酒精濃度超過規定標準
    者，處新臺幣一萬五千元以上六萬元以下罰鍰，並當場移置
    保管其車輛及吊扣其駕駛執照一年；又汽車駕駛人，有第35
    條第1 項規定之情形者，應接受道路交通安全講習，道路交
    通管理處罰條例第35條第1 項第1 款、第24條第1 項第2 款
    分別定有明文。
三、經查：異議人乙○○於民國（下同）98年10月28日22時48分
    許，駕駛車號車號489-EU號營業小客車，行經臺北縣中和市
    ○○路○ 段399 巷口時，經警攔停實施酒精濃度測試，檢定
    值為吐氣酒精濃度每公升0.30毫克，超過規定標準值每公升
    0. 25 毫克之違規事實，業據異議人於聲明異議狀中所供承
    不諱，並於本院訊問時自陳：「請法院同情我，我當天不是
    在開車，我是因為車子壞掉，我的朋友沈先生當場也有看我
    的車子，他來看我時我正在車上喝酒。」（參本院99年3 月
    4 日訊問筆錄第4 頁），復有臺北縣政府警察局舉發違反道
    路交通管理事件通知單影本、異議人簽章之酒後時間確認單
    、酒測檢測單、呼氣酒精測試器檢定合格證書等各1 紙在卷
    可稽，是堪認上開違規事實屬實無訛。異議人雖堅稱僅喝藥
    酒，且車輛故障待修云云，然證人即負責舉發之臺北縣政府
    警察局中和第一分局南勢派出所員警甲○○到庭具結證稱：
    「（當時你所目睹本件的違規經過為何? ）當時我正在中和
    市○○路○ 段399 巷口執行臨檢勤務，當時還有我的主管及
    二位同事，當時我見到一部計程車489-EU號行經中和市○○
    路○ 段399 巷前往烘爐地的山上方向行駛過來，我看到那部
    計程車外面破破爛爛，並貼有很多膠帶，我覺得形跡可疑就
    把車子攔停下來，車子停下來的時候我看到車內的東西很凌
    亂，有吃完的便當及飲料之類的，我立即請計程車駕駛下車
    盤查，我聞到駕駛人講話的口氣，發現有飲酒的情形，我當
    時直接詢問他有無喝酒，他表示他有喝藥酒，警方依規定讓
    他漱口，確定他喝酒結束15分鐘後予以酒測。警方攔停異議
    人是在98年10月28日22時27分的時候，實施酒測的時間是再
    同日22時48分（庭呈酒測單、酒測器檢驗合格單、酒後時間
    確認單各1 紙附卷）。酒測結果為0.30MG/L，法定違規標準
    是0.28以上就要製單舉發，0.03是誤差值，違規人表示酒測
    器有問題，並且表示他要申訴聲明異議，警察告知他聲明異
    議的管轄法院，我就把他駕駛的489-EU營業小客車當場依法
    扣車。」等語（見本院99年3 月4 日訊問筆錄第2 至3 頁）
    ，按交通警員製單舉發違反道路交通管理處罰條例所列之違
    規行為，係公務員基於職務上權力，依法就特定之具體事件
    所為具公法上效果之單方行政行為，基於公務員為公法上行
    為具有公信力之原則，該行政處分當可被推定為真正，本此
    公信原則，立法者乃賦予行政機關制定違反道路交通事件統
    一裁罰標準及處理細則，使執勤警員得當機處分以達其維護
    交通秩序、安全之行政目的，且本件舉發員警與異議人並不
    相識，亦無宿怨嫌隙，衡情證人應無甘冒偽證罪刑責風險而
    設詞構陷異議人之理，其對當日所見違規情形於具結後堅證
    如上，足認其確係依自己親自見聞所得而為上開供述，此外
    復查無其他任何事證可認證人上開證述有何瑕疵或與事理相
    違而可認與事實不符之處，本院依直接審理所得心證，認證
    人依自己親自見聞所為之上開證述應與事實相符。至於異議
    人雖以僅喝藥酒置辯，惟該藥酒含有酒精成分，異議人亦親
    口承認當時有喝藥酒，則不論飲料含酒精濃度之高低，只要
    飲用含有酒精之飲料後酒精濃度超過規定標準皆不可為駕駛
    行為，是異議人認飲用藥酒，不算飲用酒類，係容有誤會，
    故異議人確有飲酒後駕駛行為無誤。另異議人辯稱當時車輛
    故障，無法駕駛，且係屋主要求移車云云，惟異議人於本院
    訊問時自陳當天仍駕駛該車輛前往板橋與永和修車估價，是
    異議人車輛雖有冷氣風扇故障問題，但應不至於完全無法駕
    駛移動，又遇屋主要求移車之情形，仍有其他方式移車，故
    異議人上開所辯無非為事後卸責之辭，不足採信。綜上，原
    處分機關依道路交通管理處罰條例第35條第1 項第1 款及第
    24條第1 項第2 款規定，裁處異議人罰鍰新臺幣19,500元，
    吊扣駕駛執照12個月，並應參加道路交通安全講習，其認事
    用法並無違誤或不當，本件聲明異議為無理由，應予駁回。
據上論斷，依道路交通案件處理辦法第19條，裁定如主文。
中    華    民    國    99    年     3    月    15    日
                    交通法庭  法  官  林 晏 鵬
上列正本證明與原本無異。
如不服本裁定，應於裁定送達後五日內敘明抗告理由，向本院提
出抗告狀。
                              書記官  陳 映 孜
中    華    民    國    99    年     3    月    15    日

司法院資訊處製作；財團法人民間司法改革基金會備份。
